【裁判字號】    97,家訴,30
【裁判日期】    971205
【裁判案由】    請求認領
【裁判全文】
臺灣基隆地方法院民事判決              97年度家訴字第30號
原      告  己○○
送達代收人  戊○○
被      告  乙○○
            丙○○
            丁  ○
兼  上3人
訴訟代理人  甲○○
上列當事人間請求生父死亡後之認領事件，本院於民國97年11月
25日言詞辯論終結，判決如下：
    主  文
被告之被繼承人李金川（男、民國○○年○月○○日生、身分證統一
編號：Ｚ000000000號，民國63年5月5日死亡）應認領原告己○○
（男、民國○○年○月○○日生、身分證統一編號：Ｚ000000000號）
為其子。
訴訟費用新臺幣參仟元由被告負擔。
    事實及理由
一、本件原告起訴主張：原告與被告等之被繼承人即生父李金川
    （年籍詳如主文欄所示）原有親子關係，因原告出生之前生
    父李金川與生母張切因故離婚，故原告無法依法推定為生父
    李金川之婚生子，而為非婚生子女，但原告事實上確係由生
    父李金川與生母張切所出，此有財團法人長庚紀念醫院林口
    醫學中心臨床病理科親子鑑定報告可參，雖生父李金川於起
    訴業已死亡，然生父李金川尚有繼承人即被告等4人，為此
    爰依民法第10 67條規定提起本件訴訟，並聲明：(1)被告之
    被繼承人李金川應認領原告為其子；(2)訴訟費用由被告負擔
    。
二、原告主張之事實，已據提出兩造戶籍謄本、李金川、張切除
    戶戶籍謄本、財團法人長庚紀念醫院林口醫學中心臨床病理
    科親子鑑定報告等件為證，復為被告等人所不爭執，且觀諸
    上開鑑定報告，內容略以：「根據遺傳標記和Y染色體之比
    對分析，丙○○與李通備 (應係己○○)為同父之兄弟這一
    個假設由此次測試已實務上可以證實」等語明確，是原告與
    被告等人間具有真實血緣關係存在。又被告等人為李金川所
    生之子女，有戶籍謄本在卷可參，準此，足認李金川為原告
    之生父，自堪信原告之主張為真實。
三、按有事實足認其為非婚生子女之生父者，非婚生子女或其生
    母或其他法定代理人，得向生父提起認領之訴。前項認領之
    訴，於生父死亡後，得向生父之繼承人為之。生父無繼承人
    者，得向社會福利主管機關為之，96年5月23日修正公布之
    民法第1067條定有明文。考其立法理由乃諸外國立法例，認
    領已趨向客觀事實主義，故認領請求，悉任法院發現事實，
    以判斷有無親子關係之存在，不宜再予期間限制及採取列舉
    主義，並參酌外國立法例，明列有關生父死後強制認領子女
    之規定，以保護子女之權益及血統之真實，並配合我國國情
    及生父之繼承人較能了解及辨別相關書證之真實性，故規定
    生父死亡時，得向生父之繼承人或社會福利主管機關提起認
    領之訴。查本件原告為被告之父李金川與原告生母張切所生
    之非婚生子女，原告與被告之父李金川間具有真實血緣關係
    存在，已如前述，惟被告之父李金川已於63年5月5日死亡。
    從而，原告依照上開規定請求被告等人之父李金川應認領原
    告為其子，於法洵屬有據，應予准許。
四、綜上所述，本件原告之訴為有理由，依民事訴訟法第78 條
    、第85條第1項前段，判決如主文。
中    華    民    國    97    年    12    月     5    日
                  家事法庭法  官  徐世禎
以上正本係照原本作成。
對於本件判決如有不服，應於收受送達後20日內向本院提出上訴
書狀，敘述上訴之理由，上訴於臺灣高等法院，並按他造當事人
之人數附具繕本。
中    華    民    國    97    年    12    月    5     日
                          書記官  周素秋


司法院資訊處製作；財團法人民間司法改革基金會備份。
